【裁判字號】    89,易,847
【裁判日期】    890517
【裁判案由】    家庭暴力之傷害罪
【裁判全文】
臺灣臺中地方法院刑事判決                          八十九年度易字第八四七號
    公  訴  人  臺灣台中地方法院檢察署檢察官
    被      告  甲○○
右列被告因因家庭暴力罪之傷害案件案件，經檢察官聲請以簡易判決處刑（八十九年
度偵字第二０三一號)，本院改依通常程序審理，判決如左：
    主  文
甲○○連續傷害人之身體，處拘役伍拾日，如易科罰金，以參佰元折算壹日。
    事  實
一、甲○○係丙○○之配偶，二人間具有家庭暴力防治法第三條第一款所定之家庭成
    員關係，因婚後感情不睦，丙○○攜幼子回娘家居住。八十八年九月二十日晚上
    七時許，甲○○至台中市○○街一三０巷九之一號丙○○之娘家欲將幼子帶回而
    與丙○○發生爭執。甲○○竟基於普通傷害之概括之犯意，先出手毆打丙○○，
    旋丙○○之弟弟乙○○，聽聞吵架聲，即自房內出來勸阻，甲○○復出手勒乙○○脖子並推撞桌椅，致丙○○因而受有左頸部挫傷及瘀血約四×二公分、左肩約
    二×二公分挫傷及瘀血之傷害；乙○○亦因而受有右前臂、後頸部、右後背及左
    下背多處擦傷及挫傷之傷害。
二、案經被害人丙○○、乙○○訴請臺灣臺中地方法院檢察署檢察官偵查起訴。
    理  由
一、訊之被告甲○○矢口否認有何傷害犯行，辯稱：因告訴人丙○○私自將小孩子帶
    回家，伊去找小孩，告訴人丙○○不讓伊見孩子，二人發生拉扯，伊將告訴人丙○○推開。伊與告訴人乙○○拉扯，告訴人乙○○抓住伊脖子，伊亦有受傷。伊
    並未傷害告訴人丙○○、乙○○云云。惟查：被告於前開時地傷害告訴人丙○○
    、乙○○等情，業據告訴人丙○○、乙○○指訴綦詳，核與証人即在場目賭經過
    之王秀琴証述情節相符，復有中國醫藥學院附設醫院診斷証明書二紙附卷足資佐
    証。參以被告所稱有與告訴人等發生拉扯等肢體衝突等情，告訴人及証人之前開
    陳述，應與事實相符而可採信。從而，被告所辯未傷害告訴人丙○○、乙○○云
    云尚不足採，本件事証明確，被告犯行堪予認定。
二、核被告所為，係犯刑法第二百七十七條第一項之普通傷害罪，屬家庭暴力防治法
    第二條第二項之家庭暴力罪。被告先後二次傷害犯行，時間緊接，所犯構成要件
    相同之罪名，顯係基於概括犯意反覆為之，為連續犯，爰依刑法第五十六條之規
    定以一罪論，並加重其刑。爰審酌被告並無前科犯行，品行尚佳、與被害人之關
    係、為攜回幼子受阻致情緒難抑而為本件犯行、被害人所受傷害程度尚非甚重及
    被告犯罪後之態度等一切情狀，量處如主文所示之刑，並諭知易科罰金之折算標
    準示懲。
三、據上論斷，應依刑事訴訟法第二百九十九條第一項前段，刑法第五十六條、第二
    百七十七條第一項、第四十一條、罰金罰鍰提高標準條例第一條前段、第二條，
    判決如主文。
本案經檢察官徐錫祥到庭執行職務
中      華      民      國      八十九  年      五      月     十七     日
                                臺灣臺中地方法院刑事第一庭
                                    法  官  鄭  文  祺
右正本證明與原本無異。
如不服本判決，應於判決送達後十日內向本院提出上訴狀，上訴於臺灣高等法院臺中
分院( 須附繕本 )。
                                    書記官
中      華      民      國      八十九  年      五      月     十七     日
附錄本案論罪科刑法條全文
刑法第二百七十七條第一項
傷害人之身體或健康者，處三年以下有期徒刑、拘役或一千元以下罰金。


司法院資訊處製作；財團法人民間司法改革基金會備份。
